【裁判字號】    92,訴,998
【裁判日期】    920904
【裁判案由】    毒品危害防制條例
【裁判全文】
臺灣彰化地方法院刑事判決                          九十二年度訴字第九九八號
    公  訴  人  臺灣彰化地方法院檢察署檢察官
    被      告  甲○○
右列被告因違反毒品危害防制條例案件，經檢察官提起公訴（九十二年度毒偵字第一
五九二號），本院判決如左：
    主  文
甲○○連續施用第一級毒品，處有期徒刑捌月。
扣案之第一級毒品海洛因壹包（淨重零點貳陸公克）沒收銷燬之、注射針筒壹支沒收
。
    事  實
一、甲○○前分別因施用毒品案件，先後二次經法院裁定送觀察、勒戒後，認無繼續
    施用毒品之傾向，由台灣苗栗地方法院檢察署檢察官、台灣新竹地方法院檢察署
    檢察官各於八十九年七月二十八日、九十一年四月十日，以八十九年度毒偵字第
    一三四０號及九十一年度毒偵字第三九三、四五五號為不起訴處分確定。詎仍不
    知悔改，復基於施用第一級毒品之概括犯意，自九十二年五月初某日起至同年六
    月二日十八時止，在台中縣后里鄉友人住處或其他不詳處所，以注射方式，施用
    第一級毒品海洛因多次。嗣於九十二年六月四日上午十時四十分許，甲○○與陳
    俊宏（另案偵辦）在彰化縣北斗鎮○道里○○路公墓旁之抽水工寮內，正欲施用
    第一級毒品時為警當場查獲，並扣得其所有之第一級毒品海洛因一包（淨重０．
    二六公克）及欲供施用毒品之注射針筒一支。
二、案經彰化縣警察局北斗分局報請台灣彰化地方法院檢察署檢察官偵查起訴。
    理  由
一、訊據被告甲○○，僅坦承於九十二年六月二日，在其友人位於台中縣后里鄉之住
    處，以將海洛因摻入香菸中點燃後吸食之方式，施用第一級毒品一次，餘則否認
    之，並辯稱：伊僅於九十二年五月底、六月初實施用一次，且該次係於不知情之
    情況下吸食，扣案之海洛因及注射針筒均係同案遭查獲之陳俊宏所有云云。惟查
    ，右揭犯罪事實，業據被告甲○○於警詢中坦承不諱，且據被告於警詢中供稱：
    「我與陳俊宏攜帶二小包海洛因於九十二年六月四日十時四十分許，騎機車到北
    斗鎮○道里○○路公墓旁抽水工寮內注射海洛因毒品，當陳俊宏注射完一小包海
    洛因毒品，換我要注射海洛因毒品時，警方就到達，我就把注射針筒丟棄」、「
    注射針筒一支是陳俊宏使用過的，海洛因一小包是我的，上開物品是我與陳俊宏
    施用毒品海洛因之用」、「海洛因是我拿一千元託陳俊宏購買」、「我從九十二
    年五月初開始施用海洛因毒品，最後一次是在九十二年六月二日十八時許，在台
    中縣后里鄉火車站旁朋友住所施用」、「我將少許海洛因摻加生理食鹽水後用注
    射針筒施打至手臂血管」等語，其對查獲之海洛因來源，核與同時遭查獲之陳俊
    宏於警詢中供稱：「九十二年六月四日十時二十分許，甲○○騎機車載我到北斗
    鎮○○路旁，向一位綽號阿兄之人以一千元買的，一千元是甲○○的」等語大致
    相符，且陳俊宏復稱扣案之注射針筒乃被告所帶去等語，可信扣案之毒品海洛因
    暨注射針筒確係被告所有無誤；復參諸被告於九十二年六月四日為警採驗之尿液
    ，經送驗結果，發現呈嗎啡陽性反應，有彰化縣衛生局九十二年六月十六日所出
    具之煙毒尿液檢驗成書乙紙附卷可稽，又扣案之毒品，經送法務部調查局鑑定，
    確屬第一級毒品海洛因無訛（淨重０．二六公克），亦有該局九十二年七月四日
    出具之鑑定通知書乙紙在卷可按，自堪信被告警詢中之自白，應屬真正，其嗣後
    於偵查中或本院審理中辯稱各詞，無非係卸責之詞，無足為採。至同案查獲之陳
    俊宏雖於警詢中另稱查獲前之同日十時二十五分左右，被告有以注射方式施用海
    洛因乙次云云，然被告以針筒注射身體何處，陳俊宏並未目睹，且查被告係於警
    方到場後迅即將手中之針筒丟棄，此據其警詢中陳明，復有現場照片二幀可佐，
    再被告於警詢中既已坦承連續施用海洛因之犯行，則查獲當日即無予否認之必要
    ，是其於警詢中供稱換伊要注射毒品海洛因時，警方就到達，伊即把注射針筒丟
    棄等語，應堪採信，被告於查獲當日應尚未及施用即遭警查獲，附此敘明。又被
    告前因施用毒品案件，先後二次經法院裁定送觀察、勒戒後，認無繼續施用毒品
    之傾向，由台灣苗栗地方法院檢察署檢察官、台灣新竹地方法院檢察署檢察官各
    於八十九年七月二十八日、九十一年四月十日，以八十九年度毒偵字第一三四０
    號及九十一年度毒偵字第三九三、四五五號為不起訴處分確定，有該不起訴處分
    書、台灣彰化地方法院檢察署刑案資料查註紀錄表及台灣高等法院被告全國前案
    紀錄表等在卷足憑，被告於前揭不起訴處分後五年內三犯毒品危害防制條例第十
    條之罪，事證明確，犯行洵堪認定，應依法論科。
二、核被告所為，係犯毒品危害防制條例第十條第一項之施用第一級毒品罪。被告於
    施用第一級毒品前後持有海洛因之低度行為，為施用之高度行為所吸收，不另論
    罪。被告先後多次施用海洛因之犯行，時間緊接，所犯構成要件相同之罪名，顯
    係基於概括犯意反覆為之，為連續犯，依法應論以一罪，並加重其刑。爰審酌被
    告前已經二次觀察、勒戒，猶未能戒除毒癮暨其之素行、智識程度、犯罪之動機
    ，所生危害及犯罪後之態度等一切情狀，量處如主文所示之刑，以示儆懲。扣案
    之海洛因一包（淨重０．三七公克）為毒品，應依法沒收銷燬之；注射針筒一支
    ，為被告所有，並預備供施用第一級毒品海洛因之用，併依法為沒收之宣告。
據上論斷，應依刑事訴訟法第二百九十九條第一項前段，毒品危害防制條例第十條第
一項、第十八條第一項前段，刑法第十一條前段、第五十六條、第三十八條第一項第
二款，判決如主文。
本案經檢察官黃淑媛到庭執行職務
中      華      民      國      九十二      年    九    月      四      日
                                臺灣彰化地方法院刑事第二庭
                                    法      官  王義閔
右正本證明與原本無異。
如不服本判決，應於判決送達後十日內，向本院提出上訴狀( 須附繕本 )。
                                      法院書記官  詹國立
中      華      民      國      九十二      年    九    月      八      日
毒品危害防制條例第十條
施用第一級毒品者，處六月以上五年以下有期徒刑。
施用第二級毒品者，處三年以下有期徒刑。


司法院資訊處製作；財團法人民間司法改革基金會備份。
